臺灣高等法院臺中分院刑事判決　　　　　　 民國九十四年度上訴字第七三七號
　　上　訴　人　臺灣彰化地方法院檢察署檢察官
　　被　　　告　甲○○　男　二.
右上訴人因被告毒品危害防制條例案件，不服臺灣彰化地方法院中華民國九十四年二
月二十五日第一審判決（民國九十三年度訴字第一二六二號，起訴案號：臺灣彰化地
方法院檢察署民國九十三年度毒偵字第二三二二號、第二五二九號，併辦案號：九十
三年度毒偵字第四三九八號、第四五九七號、九十四年度毒偵字第六五號、第二八四
號、第一○一九號、第一○三六號），提起上訴，本院判決如左：
      主  文
原判決撤銷。
甲○○連續施用第一級毒品，累犯，處有期徒刑拾壹月，扣案之海洛因參包（驗餘總
淨重零點零玖公克）沒收銷燬之；注射針筒貳支沒收之；又連續施用第二級毒品，累
犯，處有期徒刑玖月；應執行有期徒刑壹年柒月，扣案之海洛因參包（驗餘總淨重零
點零玖公克）沒收銷燬之，注射針筒貳支沒收之。
      事  實
一、甲○○前於民國（下同）八十九年間因連續施用第一級毒品、連續施用第二級毒
    品案件，經原法院以八十九年度訴字第一一七八號判決分別判處有期徒刑九月、
    七月，應執行有期徒刑一年二月確定，經送監執行，於九十一年十二月二十五日
    執行完畢。而其因上開施用毒品案件，復經原法院裁定令入戒治處所施以強制戒
    治一年，嗣經裁定停止戒治付保護管束，於九十年八月二十八日保護管束期滿視
    為強制戒治執行完畢。竟仍不知悔改，復於前揭經強制戒治執行完畢釋放後五年
    內，基於施用第一級毒品海洛因之概括犯意，自九十三年四月八日某時起至九十
    三年十一月二十五日十時止，在其彰化縣社頭鄉○○村○○路○段一一○巷八號
    之居所、彰化縣大村鄉大彰加油站廁所、其餘名稱不詳加油站廁所等處，以將海
    洛因摻水用注射針筒注射入其手臂血管之方式，連續施用第一級毒品海洛因多次
    。其另基於施用第二級毒品甲基安非他命之概括犯意，自九十三年七月十日或前
    四日某時起至九十三年十月二十五日或前四日某時止，在不詳地點、以不詳方式
    ，連續施用第二級毒品甲基安非他命多次（起訴書誤載為安非他命）。其間於九
    十三年七月九日二十三時五十分許，為警持原法院核發之搜索票在彰化縣大村鄉
    ○○路○段九十五之一號旁福臨檳榔攤搜索查獲，並當場扣得其所有供施用之第
    一級毒品海洛因一包（淨重○．○一公克）及注射針筒一支，經警採集其尿液送
    驗，結果呈安非他命、甲基安非他命、可待因、嗎啡陽性反應；復於九十三年七
    月二十二日凌晨零時三十分許，在彰化縣大村鄉南勢村南勢巷三號經警查獲，並
    扣得其所有供施用之第一級毒品海洛因一包（淨重○．○四公克）及注射針筒一
    支，經警採集其尿液送驗，結果呈甲基安非他命、嗎啡陽性反應；再於九十三年
    十月二十一日五時許，在彰化縣大村鄉○○路為警查獲，經警採集其尿液送驗，
    結果呈甲基安非他命、嗎啡陽性反應；又於九十三年十一月二十五日十八時二十
    分在彰化縣大村鄉○○路○段路旁為為警查獲，並扣得其所有供施用之第一級毒
    品海洛因一包（淨重○．○四公克），經警採集其尿液送驗，結果呈甲基安非他
    命、嗎啡陽性反應。
二、甲○○復承前施用第一級毒品、第二級毒品之概括犯意，於九十三年十二月五日
    十三時三十分許、九十四年一月三日上午十時許，及同年月十八日或前三日之某
    時，在其彰化縣大村鄉○○村○○路一一八號住處，連續施用第一級毒品海洛因
    多次。又於九十三年十二月六日或前四日之某時，及九十四年一月十八日或前四
    日之某時，在上址連續施用第二級毒品安非他命共二次。嗣先後為警於九十三年
    十二月六日十三時十分及九十四年一月十八日零時二十分，採集其尿液送驗，結
    果呈嗎啡及甲基安非他命陽性反應。
三、案經彰化縣警察局員林分局報請臺灣彰化地方法院檢察署檢察官偵查起訴。
      理  由
一、右揭事實，業據被告甲○○分別於警訊、偵查，或原審供認在卷，且其先後六次
    經警採尿送驗結果，確分別呈安非他命、甲基安非他命、可待因、嗎啡陽性反應
    ，及呈甲基安非他命、嗎啡陽性反應，有中山醫學大學附設醫院藥物濫用檢測中
    心檢驗書一紙、彰化縣衛生局煙毒尿液檢驗成績書四紙附卷可稽，扣案之白色粉
    末三包（驗餘總淨重合計○．○九公克），確為第一級毒品海洛因無訛，亦有法
　　務部調查局鑑定通知書三份可證，足徵被告之自白與事實相符，堪以採信。被告
　　曾因上開施用毒品案件，經原法院裁定令入戒治處所施以強制戒治一年，嗣經裁
　  定停止戒治付保護管束，於九十年八月二十八日保護管束期滿視為強制戒治執行
　　完畢，有臺灣彰化地方法院檢察署檢察官保護管束指揮書、臺灣高等法院被告全
  　國前案紀錄表可證，本件事證已臻明確，被告犯行，洵堪認定。
二、查被告前因施用毒品案件，經強制戒治執行完畢釋放後，五年內再施用第一級毒
    品海洛因、第二級毒品甲基安非他命。核其所為，係犯毒品危害防制條例第十條
    第一項之施用第一級毒品罪，及同條第二項之施用第二級毒品罪。其持有海洛因
    、甲基安非他命之低度行為，分別為施用之高度行為所吸收，均不另論罪。又其
    先後多次施用第一級毒品、第二級毒品之犯行，時間緊接，方法相同，觸犯構成
    要件相同之罪名，均係基於概括犯意反覆為之，各為連續犯，應各依刑法第五十
    六條之規定以一罪論，並分別加重其刑。另其所犯上開二罪，犯意個別、行為互
    殊，應分論併罰。被告有前揭事實欄一所載之犯罪紀錄，有臺灣高等法院被告全
    國前案紀錄表可證，其於五年內再犯本件有期徒刑以上之罪，為累犯，應依刑法
　　第四十七條之規定，遞加重其刑。公訴人雖僅就被告於九十三年四月八日某時起
  　至九十三年七月二十一日十七時許止，連續施用第一級毒品海洛因，及於九十三
    年七月十日之前四日某時起至九十三年七月二十二日之前四日某時止，連續施用
    第二級毒品甲基安非他命之犯行提起公訴，惟被告其餘施用第一級毒品海洛因及
    第二級毒品甲基安非他命經檢察官移送併辦部分，因與起訴部分具有連續關係之
    裁判上一罪，為起訴效力所及，自應併予審判。原審對被告予以論罪科刑，固非
    無見，惟查事實欄除檢察官起訴以外之部分，與本案具有連續犯關係，屬於裁判
    上之一罪，原審未及予以一併審理，即有未合，檢察官上訴意旨執此指摘原判決
    不當，為有理由，應由本院將原判決予以撤銷改判，爰審酌被告曾因施用毒品案
    件經強制戒治執行完畢釋放後，猶不思戒絕，再犯本件連續施用第一級毒品、連
　　續施用第二級毒品犯行，素行不佳，惟坦承犯行，態度良好，復衡諸被告犯罪之
　　動機、目的、手段、智識程度等一切情狀，量處如主文第二項所示之刑，並定其
　　應執行刑為有期徒刑壹年柒月。扣案之海洛因三包（驗餘總淨重○．○九公克）
　　，應依毒品危害防制條例第十八條第一項前段之規定，宣告沒收銷燬之。扣案之
　　注射針筒二支，為被告所有供施用第一級毒品海洛因所用，業據被告供明在卷，
　　應依刑法第三十八條第一項第二款之規定，宣告沒收。
三、被告經合法傳喚，無正當之理由不到庭，爰不待其陳述，逕行判決。
四、據上論斷，應依刑事訴訟法第三百六十九條第一項前段、第三百六十四條、第二
    百九十九條第一項前段、第三百七十一條，毒品危害防制條例第十條第一項、第
    二項、第十八條第一項前段，刑法第十一條前段、第五十六條、第四十七條、第
    五十一條第五款、第三十八條第一項第二款，判決如主文。
本案經檢察官乙○○到庭執行職務。
中　　　　華　　　　民　　　　國　　 九十四 　　年　　六　　月　　七　　日
                                     臺灣高等法院臺中分院刑事第十庭
                                       　　審判長法  官  林  照  明
                                                 法　官  林  清  鈞
                                             　　法　官  吳  重  政
右正本證明與原本無異。
一、關於施用第一級毒品罪部分，得上訴。
二、關於施用第二級毒品罪部分，不得上訴。
如不服本判決應於收受送達後十日內向本院提出上訴書狀，其未敘述上訴之理由者並
得於提起上訴後十日內向本院補提理由書（均須按他造當事人之人數附繕本）。
                                                 書記官  劉  建  智
中　　　　華　　　　民　　　　國　　九十四　　年　　六　　月 　 十四　  日
附錄：
毒品危害防制條例第十條：
施用第一級毒品者，處六月以上五年以下有期徒刑。
施用第二級毒品者，處三年以下有期徒刑。
                        　　　　　　　　　　　　　　　　　　　　　　　　Ｒ
